【裁判字號】    97,訴,98
【裁判日期】    970131
【裁判案由】    違反毒品危害防制條例
【裁判全文】
臺灣屏東地方法院刑事判決                97年度訴字第98號
公  訴  人  臺灣屏東地方法院檢察署檢察官
被      告  甲○○
                      之1號 .
上列被告因違反毒品危害防制條例案件，經檢察官提起公訴（96
年度毒偵字第2145號），被告於準備程序中就被訴事實為有罪之
陳述，本院合議庭裁定改依簡式審判程序審理，判決如下：
    主  文
甲○○施用第一級毒品，累犯，處有期徒刑壹年。扣案含有海洛
因成分之藥鏟貳支、含有海洛因及甲基安非他命成分之吸食器壹
組，均沒收銷燬之；又施用第二級毒品，累犯，處有期徒刑捌月
。扣案之甲基安非他命壹包（含袋重：零點肆公克）、含有海洛
因及甲基安非他命成分之上開吸食器壹組、含有甲基安非他命成
分之玻璃球吸食器個，均沒收銷燬之。應執行有期徒刑壹年陸
月。扣案之甲基安非他命壹包（含袋重：零點肆公克）、含有海
洛因成分之藥鏟貳支、含有海洛因及甲基安非他命成分之吸食器
壹組、含有甲基安非他命成分之玻璃球吸食器個，均沒收銷燬
之。
    事  實
一、甲○○前於民國94年間因竊盜案件，經臺灣高雄地方法院以
    94年度易字第769 號判決判處有期徒刑6 月確定，於95年6
    月14日易科罰金執行完畢。其另於94年間因施用毒品案件，
    經臺灣高雄地方法院以94年度毒聲字第1034號裁定送觀察、
    勒戒後，認有繼續施用毒品傾向，再經同院以95年度戒毒偵
    字第244 號裁定送戒治處所施以強制戒治，嗣強制戒治逾6
    月以上，因戒治成效良好，無繼續強制戒治之必要，於95年
    4 月26日釋放出所，由臺灣高雄地方法院檢察署檢察官以95
    年度戒毒偵字第244 號為不起訴處分確定。詎其猶不知悔改
    ，仍未戒除毒癮，於觀察、勒戒及強制戒治執行完畢釋放後
    ，復分別基於施用第一級毒品海洛因、第二級毒品甲基安非
    他命之犯意，於96年10月30日15時許，將海洛因摻入香菸內
    及燒烤甲基安非他命產生煙氣以口鼻吸食之方式，在其位於
    屏東縣萬丹鄉○○路○ 段262 號4 樓第352 號房間之租屋處
    ，先後施用第一級毒品海洛因、第二級毒品甲基安非他命各
    1 次。嗣於96年10月30日16時15分許，為警持搜索票至上開
    租屋處搜索查獲，扣得第二級毒品甲基安非他命1 包（含袋
    重：0.4 公克）、含有海洛因成分之藥鏟2 支、含有海洛因
    及甲基安非他命成分之吸食器1 組、含有甲基安非他命成分
    之玻璃球吸食器3 個，並經其同意採尿送驗後呈嗎啡、甲基
    安非他命之陽性反應，始知上情。
二、案經屏東縣警察局潮州分局報請臺灣屏東地方法院檢察署檢
    察官偵查起訴。
    理  由
一、本件被告甲○○所犯係死刑、無期徒刑、最輕本刑為3 年以
    上有期徒刑以外之罪，其於本院準備程序中就被訴事實為有
    罪之陳述，經法官告知被告簡式審判程序之旨，並聽取公訴
    人、被告之意見後，由本院合議庭依刑事訴訟法第273 條之
    1 第1 項規定，裁定由受命法官獨任進行簡式審判程序，先
    予敘明。
二、上開事實，業據被告坦承不諱，且被告為警查獲時採尿送驗
    結果呈嗎啡（即海洛因水解後之反應）及甲基安非他命之陽
    性反應，有正修科技大學超微量研究科技中心96年11月15日
    R00-0000-000號檢驗報告1 紙在卷可證。上述鑑驗結果，係
    檢驗機關本於專業知識及以精密儀器或科學檢驗方法所得之
    結論，自可憑信。又扣案之白色晶體1 包（含袋重：0.4 公
    克），經警以臺灣尖端先進生技醫藥股份有限公司之檢驗試
    劑檢驗結果，呈甲基安非他命之陽性反應，確為第二級毒品
    甲基安非他命之事實，有初步檢驗報告單1 紙在卷可佐。扣
    案之藥鏟2 支、吸食器1 組、玻璃球吸食器3 個，經本院於
    97 年1月25日進行勘驗，並依臺灣尖端先進生技醫藥股份有
    限公司之檢驗試劑檢驗結果，藥鏟2 支均呈海洛因之陽性反
    應，顯然均沾附有第一級毒品海洛因之事實；吸食器1 組呈
    海洛因、甲基安非他命之陽性反應，顯然沾附有第一級毒品
    海洛因、第二級毒品甲基安非他命之事實；玻璃球吸食器3
    只，均呈甲基安非他命之陽性反應，顯然沾附有第二級毒品
    甲基安非他命之事實，有勘驗筆錄1 件及照片8 幀在卷可考
    （見本院卷第19頁、第29至35頁），足見被告自白與事實相
    符，堪以採信。又被告曾於94年間因施用毒品案件，經臺灣
    高雄地方法院以94年度毒聲字第1034號裁定送觀察、勒戒後
    ，認有繼續施用毒品傾向，再經同院以95年度戒毒偵字第24
    4 號裁定送戒治處所施以強制戒治，嗣強制戒治逾6 月以上
    ，因戒治成效良好，無繼續強制戒治之必要，於95年4 月26
    日釋放出所，由臺灣高雄地方法院檢察署檢察官以95年度戒
    毒偵字第24 4號為不起訴處分確定，此有臺灣屏東地方法院
    檢察署刑案資料查註紀錄表、全國施用毒品案件紀錄表及臺
    灣高等法院被告全國前案紀錄表各1 份在卷可參。從而，本
    件事證明確，被告犯行洵堪認定。
三、查海洛因及甲基安非他命分屬毒品危害防制條例第2 條第2
    項第1 款、第2 款所稱之第一級、第二級毒品，均不得持有
    、施用，被告竟持以施用，核其所為，係犯同條例第10條第
    1 項之施用第一級毒品罪及同條第2 項之施用第二級毒品罪
    。其施用前持有海洛因及甲基安非他命之低度行為，應為施
    用之高度行為所吸收，均不另論罪。又被告前於94年間因竊
    盜案件，經臺灣高雄地方法院以94年度易字第769 號判決判
    處有期徒刑6 月確定，於95年6 月14日易科罰金執行完畢，
    此有臺灣屏東地方法院檢察署刑案資料查註紀錄表及臺灣高
    等法院被告全國前案紀錄表各1 份在卷可按，其受徒刑之執
    行完畢，5 年以內故意再犯有期徒刑以上之上述2 罪，皆為
    累犯，依法均應加重其刑。其所犯上述2 罪，犯意各別，行
    為互異，應予分別論罪，合併處罰。爰審酌被告素行非佳，
    經觀察、勒戒及強制戒治後，仍未能戒除毒癮，顯見其無戒
    毒悔改之意，惟念其施用毒品乃自戕行為，及其施用毒品之
    次數、犯罪後坦認犯行，態度尚稱良好等一切情狀，分別量
    處如主文所示之刑，並定其應執行之刑。又扣案之甲基安非
    他命1 包（含袋重：0.4 公克），為第二級毒品，已如前述
    ；含有海洛因成分之藥鏟2 支，因與第一級毒品海洛因無法
    析離；含有海洛因、甲基安非他命成分之吸食器1 組，因與
    第一級毒品海洛因、第二級毒品甲基安非他命無法析離；含
    有甲基安非他命成分之玻璃球吸食器3 個，因與第二級毒品
    甲基安非他命無法析離，應依毒品危害防制條例第18條第1
    項前段規定，均沒收銷燬之。至另扣案之注射針筒4 支，經
    本院依臺灣尖端先進生技醫藥股份有限公司之檢驗試劑檢勘
    驗結果，均呈海洛因之陽性反應，顯然均沾附有第一級毒品
    海洛因之事實，固有上開勘驗筆錄1 件及照片4 幀在卷可憑
    （見本院卷第19頁、第26至28頁、第36至37頁），惟扣案之
    注射針筒4 支，均係被告友人康義坤所有，且非供被告施用
    毒品所用之物，核與本件被告施用毒品案無涉，自毋庸為沒
    收銷燬之諭知。
據上論斷，應依刑事訴訟法第273 條之1 第1 項、第299 條第 1
項前段，毒品危害防制條例第10條第1項、第2項、第18條第1項
前段，刑法第11條、第47條第1項、第51條第5款，判決如主文。
本案經檢察官許英輝到庭執行職務。
中    華    民    國    97    年    1     月    31    日
                  刑事第二庭  法  官   蘇碧珠
上正本證明與原本無異。
如不服本判決應於收受本判決送達後10日內向本院提出上訴書狀
，其未敘述上訴理由者，並得於提起上訴後10日內向本院補提理
由書狀（均須按他造當事人之人數附繕本）「切勿逕送上級法院
」
中    華    民    國    97    年    1     月    31    日
                              書記官   賀燕花
附錄本案論罪科刑法條全文
毒品危害防制條例第10條：
施用第一級毒品者，處6月以上5年以下有期徒刑。
施用第二級毒品者，處3年以下有期徒刑。


司法院資訊處製作；財團法人民間司法改革基金會備份。
